---
title: "data_analysis_PLS-SEM"
author: "Sebastian Robledo"
date: "2/8/2022"
output: html_document
---

```{r setup, include=FALSE}
knitr::opts_chunk$set(echo = TRUE)
```

# PLS-SEM Initial Analysis

# Creando el ambiente

```{r}
library(lavaan)
library(semPLS)
library(tidyverse)
library(here)
library(igraph)
library(psych)
```

# Cargar los datos

```{r}
data_tidied_pls_sem <- 
  read_csv("https://docs.google.com/spreadsheets/d/19QZxj6wdvzg6u0sm_LPVNjjl1C56pkrXN_4Est1s-D0/export?format=csv&gid=71457899") |> 
  select(-escolarly, 
         -years_established, 
         -staff)
```

# Cronbach alpha

Marketing emprendedor

```{r}
psych::alpha(data_tidied_pls_sem %>% 
        select(EM_1, 
               EM_2, 
               EM_3,
               EM_4,
               EM_5,
               EM_6,
               EM_7,
               EM_8,
               EM_9,
               EM_10,
               EM_11,
               EM_12))$total$raw_alpha
```

Fortaleza del enlace

```{r}
psych::alpha(data_tidied_pls_sem %>% 
        select(NC_1, 
               NC_2, 
               NC_3,
               NC_4,
               NC_5,
               NC_6,
               NC_7,
               NC_8,
               NC_9,
               NC_10,
               NC_11,
               NC_12,
               NC_13))$total$raw_alpha
```

FINTECH

```{r}
psych::alpha(data_tidied_pls_sem %>% 
        select(TS_1, 
               TS_2, 
               TS_3))$total$raw_alpha
```

Sales performance

```{r}
psych::alpha(data_tidied_pls_sem %>% 
        select(SP_1, 
               SP_2, 
               SP_3))$total$raw_alpha
```

# PLS-SEM Model

Creamos el modelo de medidas

```{r}
data_tidied_pls_sem_model_mm <- 
  matrix(c(
    "EM_CD", "EM_1",
    "EM_CD", "EM_2",
    "EM_CD", "EM_3",
    "EM_CD", "EM_4",
    "EM_CD", "EM_5", 
    "EM_CD", "EM_6",
    "EM_BOOT", "EM_7",
    "EM_BOOT", "EM_8",
    "EM_BOOT", "EM_9",
    "EM_RT", "EM_10",
    "EM_RT", "EM_11",
    "EM_RT", "EM_12",
    "NC_NO", "NC_1",
    "NC_NO", "NC_2",
    "NC_NO", "NC_3",
    "NC_NB", "NC_4",
    "NC_NB", "NC_5", 
    "NC_NB", "NC_6",
    "NC_NM", "NC_7",
    "NC_NM", "NC_8",
    "NC_NM", "NC_9",
    "NC_NC", "NC_10",
    "NC_NC", "NC_11",
    "NC_NC", "NC_12",
    "NC_NC", "NC_13",
    "NS", "net_constraint",
  #  "ER", "clustering",
   # "ER", "centrality", # cargas por debajo de 0.3 
  # "ER", "density",
    "TS", "TS_1",
    "TS", "TS_2",
    "TS", "TS_3",
    "SP", "SP_1",
    "SP", "SP_2",
    "SP", "SP_3"),
    ncol = 2, byrow = TRUE
  )
```

Creamos el modelo estructural

```{r}
data_tidied_pls_sem_model_sm <- 
  matrix(c(
    "EM_CD", "EM",
    "EM_BOOT", "EM",
    "EM_RT", "EM",
    "NC_NO", "NC",
    "NC_NB","NC",
    "NC_NM","NC",
    "NC_NC", "NC",
    "EM", "NC",
    "NC", "NS",
    "NC", "TS",
    "NC", "SP",
    "NS", "SP",
    "TS", "SP"),
    ncol = 2, byrow = TRUE
  )
```

# Estimación del modelo

```{r}
data_tidied_PLS_mod <- 
  plsm(data = data.frame(data_tidied_pls_sem), 
       strucmod = data_tidied_pls_sem_model_sm, 
       measuremod = data_tidied_pls_sem_model_mm)
```

```{r}
data_tidied_PLS_fit <- 
  sempls(model = data_tidied_PLS_mod, 
         data = data_tidied_pls_sem)
```

Inspeccionamos las cargas 

```{r}
plsLoadings(data_tidied_PLS_fit)
```

Cada variable latente tiene un carga fuerte con su variable manifiesta, si su carga está por encima de 0.3 o 0.5 para todas las variables manifiestas. Por lo tanto, no nos preocupamos por el tamaño de la muestra o la confiabilidad en las medidas.

Ahora examinamos los coeficientes estructurales entre variables latentes

```{r}
pathCoeff(data_tidied_PLS_fit)
```

En esta tabla mostramos que el EM influye positivamente en NC y que NC influye positivamente en NS, TS, SP, también NS influye positivamente en SP y TS en SP.

# Visualizando el modelo

```{r}
pathDiagram(data_tidied_PLS_fit, 
            file = "gersson_PLS_fit", 
            full = FALSE, 
            digits = 2, 
            edge.labels = "values", 
            output.type = "graphics", 
            graphics.fmt = "pdf")
```

# Evaluando el modelo PLS-SEM

Como los modelos de PLS-SEM no evaluan el ajuste del modelo en general, se mostrará dos métodos por los cuales se puede entender su comportamiento.

# Revisando los valores de R2

```{r}
rSquared(data_tidied_PLS_fit)
```

Los R2 dieron altos en todas las variables latentes menos para NS Es por esto que es importante utilizar más métodos para validar el modelo.

# Haciendo un bootstrapping

```{r}
set.seed(04460)
data_tidied_PLS_boot <- 
  bootsempls(data_tidied_PLS_fit, 
             nboot = 500, 
             start = "ones")
```

El 100% de los modelos se pudieron generar a través de esta técnica. Esto quiere decir que el modelo en general se pude considerar bueno. También es importante ver los resutlados de todos los modelos para compararlos entre si.

Las líneas grises en la siguiente figura representan bootstrap estimados de forma individual, las líneas rojas la mediana (línea sólida) y los intervalos de confianza a un 95% (líneas punteadas). Esta gráfica se lee analizando la dispersión a través de las líneas horizontales. Por ejemplo, las gran mayoría de estimaciones se ubican a la derecha del punto 0 (línea punteada vertical) para ME, lo que quiere decir que la gran mayoría de resultados dicen que hay una relación positiva entre ME y NC, NS, TS, y SP. Sin embargo, esta gráfica confirma que la relación entre NC y NS junto con NS y SP es débil ya que los datos se acercan y algunos pasan la línea punteada.

```{r}
parallelplot(data_tidied_PLS_boot, 
             reflinesAt = 0, 
             alpha = 0.8, 
             varnames = attr(data_tidied_PLS_boot$t, "path")[33:38], 
             main = "Caminos de coeficientes in 500 PLS bostrap interacciones(N = 112)")
```

# PLS-SEM - outcomes

# 1. Correlation Matrix

# 2. Reliability and Convergent Validity table

# 3. Discriminant Validity (HTMT ratios and confidence intervals)

# 4. Collinearity diagnosis

# 5. Visualization

# 6. Path coefficients, total and indirect effect

# 7. Explanatory power and predictive relevance of the model (R square and Q square)
